【裁判字號】    92,上訴,942
【裁判日期】    921021
【裁判案由】    瀆職
【裁判全文】
臺灣高等法院臺南分院刑事判決             九十二年度上訴字第九四二號    Ｃ
      上  訴  人  台灣嘉義地方法院檢察署檢察官
      被      告  庚  ○  ○
      選任辯護人  蔡  碧  仲
右上訴人因被告瀆職案件，不服臺灣嘉義地方法院九十二年度訴字第一七四號中華民
國九十二年七月十四日第一審判決（起訴案號：臺灣嘉義地方法院檢察署九十一年度
偵字第七五九一號），提起上訴，本院判決如左：
      主      文
上訴駁回。
      理      由
一、公訴意旨略以：被告庚○○（下稱被告）自八十七年三月一日至九十一年二月二
    十八日任職嘉義縣溪口鄉（以下簡稱溪口鄉）鄉長，明知九十年度總預算案已編
    列嘉義縣溪口鄉鄉民代表會（下簡稱溪口鄉代會）之鄉民代表每月可支領新台幣
    （下同）四萬九千元之代表研究費，依法規定本應發給第十六屆鄉民代表丁○○
    、乙○○、甲○○、丙○○、詹秀美（原姓名為己○○）及戊○○六人。然於九
    十年十二月二十四日，其先以該鄉公所財政困難為由向嘉義縣政府調借一千五百
    萬元，並表示調借款項用以「支付積欠鄉民代表八個月研究費、九十一年一月份
    薪資、九十一年一月十六日三名員工一次退休金、九十年不休假獎金」云云。嗣
    經嘉義縣政府同意於九十一年一月四日及同月二十八日先後預撥九十一年度縣統
    籌分配款內八百萬元及七百五十萬元二筆，共計一千五百五十萬元（其中嘉義縣
    政府九十一年一月二十日函示說明二亦謂：……本府同意再行預撥九十一年度縣
    統籌分配款七百五十萬，協助發放元月份員工薪資及代表研究費。）。然於九十
    一年一月三十一日，在該鄉公所主管會報中，庚○○卻基於故意之犯意，命令指
    示因財政困難，該年度（九十年五月至同年十二月）之代表研究費三百九十二萬
    元及特別辦公費三萬二千元，總計三百九十五萬二千元全數不予保留，並將剩餘
    原應支付代表研究費之部分改支給編列於九十一年度預算之「九十年員工年終獎
    金及考績獎金」，而拒絕支付代表研究費予鄉民代表丁○○等六人，足生損害於
    該等鄉民代表，因認庚○○涉有刑法第一百二十九條第二項之抑留不發罪。
二、按犯罪事實應依證據認定之，無證據不得推定其犯罪事實。不能證明被告犯罪者
    ，應諭知無罪之判決，刑事訴訟法第一百五十四條第二項、第三百零一條第一項
    分別定有明文。又認定不利於被告之事實，須依積極證據，苟積極證據不足為不
    利於被告事實之認定時，即應為有利於被告之認定，更不必有何有利之證據。認
    定犯罪事實所憑之證據，雖不以直接證據為限，間接證據亦包括在內，然而無論
    直接或間接證據，其為訴訟上之證明，須於通常一般之人均不致有所懷疑，而得
    確信為真實之程度者，始得據為有罪之認定，倘其證明尚未達於此一程度，而有
    合理性懷疑存在時，即不得遽為被告犯罪之認定（最高法院三十年上字第八一六
    號、七十六年台上字第四九八六號判例意旨參照）。故刑事訴訟之被告基於刑事
    訴訟法證據裁判主義之精神，對於不利於己之事證，若已提出合乎生活經驗上之
    質疑，除非另有足可補強起訴事實之積極證據。否則，法院即應本於「罪證有疑
    利於被告」之法則，而為有利被告之認定。按刑法第一百二十九條第二項之抑留
    不發罪，以公務員對於抑留不發之款項、物品，明知應發給而抑留不發為構成要
    件。而所謂「明知」，係指確定（直接）故意而言。故如因法令適用上之疑義，
    誤認該項款項或物品不應發給而未發給，或依照規定不應發給而不發給，即缺乏
    該罪之意思要件，不能論以上述罪名（最高法院七十三年度台上字第九七０號判
    決意旨參照）。
三、公訴人認被告涉有上開罪嫌，無非係以告發人丁○○等六人之指訴、證人陳逢春
    之證詞、如附表所示之相關函文及台灣高雄高等行政法院九十一年度訴字第一八
    七號亦判決溪口鄉公所敗訴為依據。訊據被告固不否認在嘉義縣政府撥下支付代
    表研究費之款項後，指示不保留九十年度積欠之代表研究費預算之事實，惟堅決
    否認有何公訴人所指違法抑留不發代表研究費之犯行，於原審及本院辯稱：依地
    方制度法第五十二條第一項、第三項之規定，為「得支」並非「應支」款項。且
    依內政部函示之內容，鄉民代表之研究費必須斟酌各地方財政狀況及自有財源多
    寡編列，以因地制宜。對於本件代表研究費之支應，在編列預算時業已加註：「
    主席、副主席、代表之研究費，鄉公所暨代表會之人事費優先保留支付，是項預
    算支出至鄉公庫無法支付為止」之說明，而此亦經代表會審議通過。鄉公所自九
    十年四月後，已無法支付代表研究費，依據上開說明，之後積欠之代表研究費（
    九十年五月至十二月），鄉公所本無支付之義務。鄉公所雖仍向嘉義縣政府請求
    撥借，然嘉義縣政府遲至九十一年一月間始撥款下來，經與鄉公所主任秘書許坤
    峰、民政課長張宏在商量結果，均認前開預算書中對代表研究費之支付既已加註
    ：「支付至鄉公庫無法支付為止」，故在九十年度內無法支付之代表研究費，鄉
    公庫應無再支付之義務，自不宜辦理預算保留，由九十一年度縣政府之撥款支付
    ，因此才會作出不予保留之指示，並非明知應發給而不發給等語
四、經查：
（一）、告發人之地位本與被告相反，告發之目的既在使被告受刑事處罰，告發人之
        陳述是否可採，應參酌其他卷證資料，予以認定，自不能僅憑告發人之陳述
        ，而入被告於罪。證人陳逢春除曾證述被告裁示不保留積欠代表研究費之預
        算外，其他並未證述被告明知應發給而抑留不發。而被告所以裁示不予保留
        ，已據證人即時任嘉義縣溪口鄉公所民政課長之張宏在於原審證稱：在九十
        年度以前，代表研究費固定為每月一萬七千元，鄉公所尚可負荷，未發生積
        欠代表研究費未發放之問題。後來，研究費開放讓各鄉鎮市代表會編定，溪
        口鄉鄉民代表會遂將該研究費之預算大幅提高為每月四萬九千元，鄉公所無
        法負荷，所以才會積欠各鄉民代表九十年五月至十二月之代表研究費無法發
        放。鄉公所於九十年間即向嘉義縣政府請求撥借款項發放積欠之代表研究費
        ，然因嘉義縣政府遲至九十一年一月二十四日撥借嘉義縣溪口鄉公所七百五
        十萬元以支付員工薪津與代表研究費，已跨越九十年度。被告在主管會報前
        ，針對九十年度所積欠之代表研究費是否應保留預算，而以九十一年度所取
        得之經費支付之問題，曾找伊本人與鄉公所秘書許坤峰一同探討。伊當時認
        為：在九十年度經溪口鄉代會通過之預算書中，針對代表研究費之預算項目
        有「是項預算支出至鄉公庫無法支付為止」之加註說明，至於八十七年至八
        十九年之預算書則無該項加註說明。因此，八十七年至八十九年之代表研究
        費預算辦理保留應無問題，然九十年度之代表研究費預算因有該項註記，所
        以九十年度之代表研究費預算如無法在九十年度執行完畢，則應不能辦理保
        留而以九十一年度所取得之財源支付，否則有圖利鄉民代表之嫌。其意見為
        被告所採納，被告才會在主管會報中裁示九十年度積欠鄉民代表之代表研究
        費，不須辦理預算保留等語（見原審卷第五二、五四、五六頁）。證人即時
        任嘉義縣溪口鄉公所之秘書許坤峰於原審證述：證人張宏在所述實在，其當
        時亦贊同張宏在之看法等語（第五三頁），且有八十七年至九十年嘉義縣溪
        口鄉總預算書歲出計劃說明提要與各項費用明細表節錄影本在卷可參（原審
        卷第六三至六七頁）。足見九十年度積欠鄉民代表研究費，可否以下年度財
        源支付？可否辦理預算保留而以九十一年度所取得之經費支付？被告於裁示
        不予保留之前曾與相關主管課之幕僚人員研究，並非徒憑己意決定不予保留
        ，已與「明知」應發給而故意不發給之構成要件不合。
（二）、而被告裁示不予保留後，溪口鄉公所旋即將借自嘉義縣政府原應支付本件代
        表研究費之經費改支給編列於九十一年度預算之「九十年員工年終獎金及考
        績獎金」，有支付明細表可憑，足見該原應發給代表之研究費，仍在鄉公庫
        ，僅將支給之對象及科目由代表之研究費改為員工之獎金而已，由上開經費
        並未流用於其他不法用途甚，或為人不法侵占，亦可印證被告尚乏抑留不發
        之犯意。公訴及上訴意旨認：被告於裁示前既曾與相關課之幕僚人員討論研
        究，代表研究費又挪作他用，其主觀上應已明知調借之款項係應發給積欠代
        表研究費之款項，具有抑留不發之確定故意。然由另外一方面而言，被告如
        裁示加以保留，並以上開九十一年度撥借之款項支付代表研究費，如被質疑
        圖利他人，則又將如何解釋？足見代表經費支給對象及科目之變更，依上所
        述，僅係行政措施是否適當而已。本件研究費嗣經代表提起行政訴訟，高雄
        高等行政法院雖認：被告作不予保留之裁示前，鄉庫已有該項經費，尚非無
        餘力支付，並無停止執行預算之正當理由，溪口鄉公所不得以該鄉總預算書
        內對九十年代表研究費預算加註前開限制而拒絕以九十一年度取得之經費支
        付‧‧且依溪口鄉公所所提上開一千五百五十萬元調借款項支付明細表記載
        ，原應支付本件代表研究費之部分，改支給編列於九十一年度預算之「九十
        年度員工年終獎金及考績獎金」，顯將調借經費挪作他用‧‧判決溪口鄉公
        所敗訴，有該院九十一年度訴字第一八七號判決可憑（第二七八號他字卷第
        一一五頁以下）。惟公務員依法行政，對於法規之解釋與適用，本即容許有
        不同之見解存在。公務員所持之法律見解事後縱不為其上級機關或司法機關
        所採，除非有故意曲解之情事，難認有何不法，自不得以該事後之判決資以
        認定被告是否故意抑留不發。以刑法第一百二十九條第二項之抑留不發罪而
        言，除非有明確之法令規定應發給，或上級行政機關業經函釋明確應支給，
        而行為人故意曲解不支給之情形，否則行為人如本其對於法規解釋之確信而
        認為該筆款項不應支給，縱其所持之見解嗣後不為司法機關或上級行政機關
        所支持，仍難認其有明知應發給而故意不發給之情事。查：
    １、溪口鄉九十年度總預算歲出計畫說明提要與各項費用明細表中，代表研究費
        一項即已註明：「代表研究費（鄉公所暨代表會員工人事費優先保留支付，
        是項預算支出至鄉公庫無法支付為止）」，此並經溪口鄉代會議決通過，此
        有溪口鄉九十年度總預算書歲出計畫說明提要與各項費用明細表影本在卷可
        稽（原審卷第六六至六七頁），顯然依照總預算書所示，溪口鄉鄉民代表之
        代表研究費預算之執行，設有一定之限制，鄉公庫無法支付時，該筆預算得
        不支出。而溪口鄉公所因財政困難，九十年十二月二十一日鄉公庫僅有四五
        萬八千元之存款，當時根本無款項可支付代表研究費，因而向嘉義縣政府調
        借一千五百萬元，此亦有溪口鄉公所如附表編號二之函在卷可稽。顯然溪口
        鄉公所在九十年間確有上開總預算書所註記應限制代表研究費預算支出之情
        形存在，因此，溪口鄉公所積欠之代表研究費預算是否應繼續支付，解釋上
        非無斟酌之餘地。
    ２、溪口鄉公所在九十年十二月二十四日以積欠鄉民代表八個月之研究費、九十
        一年一月份員工薪資、九十年度不休假獎金、九十一年一月十六日三名員工
        之一次退休金為由，向嘉義縣政府調借一千五百萬元，事後再由縣統籌分配
        款中攤還，而嘉義縣政府於九十一年一月初先撥八百萬元，溪口鄉公所先將
        之用以支付三名員工一次退休金等項目，之後於九十一年一月十日溪口鄉公
        所又再函請嘉義縣政府撥款七百五十萬元以支付員工退休金，嘉義縣政府遂
        於九十一年一月二十四日函覆同意撥借七百五十萬元（由縣統籌分配稅款中
        先行撥付），並將該款項限定支付於員工薪資及代表研究費，經證人陳逢春
        證述屬實，且有如附表編號五、編號七所示之文件影本在卷可稽。嘉義縣政
        府在上開九十一年一月二十四日之函文中，業已表明所撥借之八百萬元，須
        用於支付員工薪資及代表研究費之用途，惟該筆款項並非在九十年之預算年
        度中撥至溪口鄉公所，且該函內又未表明應支付何年度之代表研究費，因此
        ，溪口鄉公所九十年度積欠鄉民代表之代表研究費，可否以保留預算之方式
        ，由上開於九十一年所取得之八百萬元款項中支付，非無研求之餘地。且自
        八十九年一月二十六日「地方民意代表費用支給及村里長事務補助費補助條
        例」公布施行後，有關鄉（鎮、市）民代表研究費及村里長事務費，均較往
        年提高，惟因地方財政拮据，調高部分之款項未於年度內給付，超過年度可
        否追補一事，解釋上多有疑義。內政部因而於函釋：因該條例僅規定鄉（鎮
        、市）民代表研究費及村里長事務費之上限，至實際編列數額、地方政府須
        衡酌財政狀況自行決定，基於其非依法應按上限或固定標準予以給付之款項
        ，故有關因調高而未能於年度內支付之款項，不宜於次年度再追補，此有內
        政部八十九年七月三十一日台（八九）內中民字第八九０五九七０號、八十
        九年九月六日台（八九）內中民字第八九０六七九三號等函影本各一份在卷
        可參（見原審卷第三七、三八頁），足見被告以溪口鄉公所積欠未付之代表
        研究費本應於鄉庫無法支應該預算時，即無須再支付，不能認為係已發生而
        未清償之債務或契約責任，而依據預算法第七十二條規定辦理保留，轉入下
        年度繼續處理為由，於主管會報中裁示不保留該項預算，其裁示尚非無據，
        難認被告有違法抑留該些代表研究費不發之故意。況且溪口鄉公所向嘉義縣
        政府調借一千五百餘萬元（含上開八百萬元）後，確實亦以該款項補發溪口
        鄉鄉民代表九十年一個半月之年終獎金、九十一年一、二月之代表研究費及
        特別辦公費，其中九十一年一月份之代表研究費尚係由被告批示發給（被告
        鄉長任期至九十一年二月二十八日止），此有溪口鄉公所財政課長陳逢春、
        出納涂炎燦所出具之支出明細、溪口鄉公所九十二年一月二十四日嘉溪民字
        第０九二０００七三五號函、所附支出傳票及簽呈等影本在卷可參（第七五
        九一號偵查卷第一一頁、第三四至四０頁）。顯然被告於九十一年一月間即
        批示正常給付鄉民代表九十一年度之代表研究費，足認被告係本於幕僚即證
        人張宏在、許坤峰之專業意見認定九十年度積欠之代表研究費依法不應保留
        ，始作出不保留該項預算之決定，其非「明知」應發給而不發給甚明。
    ３、至內政部雖於九十一年十月七日以台內中民字第０九一００七九五０六號書
        函向行政院主計處函詢「鄉鎮市民代表研究費可否辦理保留」，經主計處以
        九十一年十月十七日處實一字第０九一００六五三四號書函覆稱：鄉鎮市民
        代表研究費其必須給付數額，如因財政因素未能於年度內給付，可視為已發
        生而尚未清償之債務或契約責任，依預算法第七十二條規定辦理保留，轉入
        下年度繼續處理，固有上開書函影本在卷可參（原審卷第七五頁、第七七至
        七八頁）。然上開書函所示意旨與先前內政部於八十九年間針對類似爭議問
        題所為之函釋有所出入，且內政部係在被告作上開不保留代表研究費預算裁
        示之後將近十個月，始發出函件，自不得倒果為因，以內政部或主計處事後
        對於法令疑義所作之解釋，作為不利於被告之認定。且主計處為該書函之背
        景，亦係因彰化縣埤頭鄉公所主管該項業務之民政課長，以「積欠之鄉鎮市
        民代表研究費可否辦理保留，待明年再依序核補一事，在法令適用上有所疑
        義」而以電子郵件請內政部解釋，此亦有內政部部長電子郵件信箱電子郵件
        影本一份在卷可參（見原審卷第七六頁），足見各鄉鎮市積欠鄉鎮市民代表
        之代表研究費可否辦理保留，而於下年度財源中支付一事，在上開行政院主
        計處函釋前仍有爭議。查此項法令適用之疑義，事後既尚需中央機關解釋，
        又何能認定被告裁示不予保留之當時係明知應發給，而抑留不發？公訴及上
        訴意旨以上開內政部及主計處事後之解釋作為被告犯罪之依據，並非可採。
五、綜上所述，本件被告所辯，應可採信，雖其裁示未保留九十年度積欠溪口鄉鄉民
    代表之代表研究費預算，拒絕以九十一年度向嘉義縣政府調借所得之財源支付，
    而所持之理由復未為高雄高等行政法院所採，然其裁示尚非無據，核與刑法上抑
    留不發罪之構成要件有間。原審因認不能證明被告犯罪，而諭知被告無罪，於法
    並無不合。上訴意旨以上開主計處及內政部事後之函釋參酌行政法院之判決仍認
    被告具有犯罪之故意，依上所述，尚非可採。原判決並無不當，上訴為無理由，
    應予駁回。
據上論結，應依刑事訴訟法第三百六十八條，判決如主文。
本案經檢察官王碧霞到庭執行職務。
中    華    民    國      九十二      年      十      月      二十一    日
                                  臺灣高等法院臺南分院刑事第二庭
                                      審判長法官  黃    崑    宗
                                            法官  葉    居    正
                                    法官  林    勝    木
右正本證明與原本無異。
如不服本判決，應於判決送達後十日內向本院提出上訴狀，其未敘述理由者並應於提
出上訴狀後十日內向本院補提理由書（應附繕本)。
                                      法院書記官  董    挹    棻
中    華    民    國      九十二      年      十      月      二十一    日
附表：
┌──┬───────┬───┬──────────────┬─────┐
│編號│發文者及文號  │受文者│函                       旨 │ 卷證位置 │
│    │              │      │                            │          │
├──┼───────┼───┼──────────────┼─────┤
│一  │嘉義縣溪口鄉民│      │三月十八至三月二十日開會之議│第二七八號│
│    │代表會第十六屆│      │程                │他字卷第二│
│    │第八次臨時大會│      │                            │○頁      │
│    │議事日程表    │      │                            │          │
├──┼───────┼───┼──────────────┼─────┤
│二  │嘉義縣溪口鄉公│嘉義縣│向嘉義縣政府以積欠鄉民代表八│第二七八號│
│    │所九十年十二月│政府、│個月之研究費、九十一年一月份│他字卷第二│
│    │二十四日（九０│嘉義縣│員工薪資、九十年不休假獎金、│一至二二頁│
│    │）嘉溪鄉財字第│溪口鄉│九十一年一月十六日三名員工一│          │
│    │八九五八號    │公所財│次退休金為由，調借一千五百萬│          │
│    │              │政課  │元，事後再由縣統籌分配稅款攤│          │
│    │              │      │還。                        │          │
└──┴───────┴───┴──────────────┴─────┘
┌──┬───────┬───┬──────────────┬─────┐
│三  │嘉義縣溪口鄉公│溪口鄉│因財政困難，九十年五月至十二│第二七八號│
│    │所九十一年一月│民代表│月之代表研究費、特別辦公費均│他字卷第二│
│    │三十一日（九一│會    │不予保留。                  │三頁      │
│    │）嘉溪鄉民字第│嘉義縣│                            │          │
│    │九六六號（起訴│政府  │                            │          │
│    │書誤為九六九號│      │                            │          │
│    │）            │      │                            │          │
├──┼───────┼───┼──────────────┼─────┤
│四  │嘉義縣政府九十│嘉義縣│嘉義縣政府回復嘉義縣溪口鄉公│第二七八號│
│    │一年一月二十四│溪口鄉│所函借七百五十萬元支付員工退│他字卷第二│
│    │日九一府財務字│公所、│休金之函文，因該鄉公所業已由│四頁      │
│    │第一五五三六號│縣政府│九十一年元月份縣政府預撥原欲│          │
│    │函            │財政局│撥發員工薪資及代表研究費之款│          │
│    │              │、主計│項中先行勻支，因此，縣政府同│          │
│    │              │室    │意再預撥九十一年度縣統籌分配│          │
│    │              │      │稅款七百五十萬元，協助發放元│          │
│    │              │      │月份員工薪資與代表研究費。  │          │
└──┴───────┴───┴──────────────┴─────┘
┌──┬───────┬───┬──────────────┬─────┐
│五  │嘉義縣政府九十│嘉義地│檢送嘉義縣溪口鄉公所自九十年│第二七八號│
│    │一年五月二十一│方法院│十二月一日至九十一年二月二十│他字卷第六│
│    │日九一府財務字│檢察署│八日向嘉義縣政府調借二筆款項│七頁      │
│    │第００六五一四│      │之相關函文，計有            │          │
│    │八號函        │      │１如附表編號二所示之嘉義縣溪│第六八頁  │
│    │              │      │  口鄉所函文（參編號二所示）│          │
│    │              │      │２嘉義縣政府九十年十二月二十│第六九頁  │
│    │              │      │  七日財政局為協助發放員工薪│          │
│    │              │      │  資及急迫性費用，同意先撥八│          │
│    │              │      │  百萬元給溪口鄉公所，而經縣│          │
│    │              │      │  長批可之簽呈。            │          │
│    │              │      │３嘉義縣溪口鄉公所九十一年一│第七一頁  │
│    │              │      │  月十日再函請嘉義縣政府撥借│          │
│    │              │      │  七百五十萬元之函文【九十一│          │
│    │              │      │  年一月十日（九一）嘉溪鄉財│          │
│    │              │      │  字三二一號】。            │          │
│    │              │      │４嘉義縣政府財政局九十一年一│第七三頁  │
└──┴───────┴───┴──────────────┴─────┘
┌──┬───────┬───┬──────────────┬─────┐
│    │              │      │  月十五日為協助撥放三名退休│          │
│    │              │      │  人員一次退休金七百五十萬，│          │
│    │              │      │  同意由縣統籌分配稅款下撥付│          │
│    │              │      │  ，經縣長批示「借支部分限用│          │
│    │              │      │  於員工薪津及代表研究費之用│          │
│    │              │      │  途」之簽呈。              │          │
│    │              │      │５附表編號四函文（詳編號四所│第七四頁  │
│    │              │      │  載）                      │          │
│    │              │      │６七百五十萬撥款之黏貼憑證、│第七二頁  │
│    │              │      │  鄉公所之收據。            │          │
├──┼───────┼───┼──────────────┼─────┤
│六  │嘉義縣溪口鄉公│      │說明嘉義縣溪口鄉公所每日現金│第二七八號│
│    │所九十一年一月│      │結存之情形（九十一年一月份）│他字卷第八│
│    │二日至同年月三│      │                            │九至一一○│
│    │十一日現金結存│      │                            │頁。      │
│    │日報表        │      │                            ││
└──┴───────┴───┴──────────────┴─────┘
┌──┬───────┬───┬──────────────┬─────┐
│七  │嘉義縣溪口鄉公│嘉義地│檢送九十年度歲出計畫說明書及│第七五九一│
│    │所九十一年十一│方法院│各項費用明細表、同年度向嘉義│號偵字卷第│
│    │月十五日嘉溪鄉│檢察署│縣政府調借一千五百五十萬元函│六頁      │
│    │民字第０九一０│      │及其他相關資料至嘉義地方法院│          │
│    │００八五八一號│      │檢察署。                    │          │
│    │函            │      │１九十年十二月七日嘉義縣溪口│第七頁    │
│    │              │      │  鄉公所（九０）嘉溪鄉財字第│          │
│    │              │      │  八六四六號函，函請主計處先│          │
│    │              │      │  行撥借二千萬元，支付九十一│          │
│    │              │      │  年一、二月薪資、九十年年終│          │
│    │              │      │  獎金、考績獎金、不休假獎金│          │
│    │              │      │  、及三位退休員工一次退休金│          │
│    │              │      │  。                        │          │
│    │              │      │２如附表編號二所示函文。    │第八頁    │
│    │              │      │３如附表編號五３所示之函文。│第九頁    │
│    │              │      │４如附表編號四所示函文。    │第一０頁  │
│    │              │      │５九十一年度一月份向嘉義縣政│第一一頁  │
└──┴───────┴───┴──────────────┴─────┘
┌──┬───────┬───┬──────────────┬─────┐
│    │              │      │  府調借之一千五百五十萬之使│          │
│    │              │      │  用明細，並註明因承辦單位未│          │
│    │              │      │  將積欠鄉民代表之研究費、特│          │
│    │              │      │  別費（即系爭之研究費、特別│          │
│    │              │      │  費）加以保留，所以九十一年│    │
│    │              │      │  借到的錢無法支付。        │          │
└──┴───────┴───┴──────────────┴─────┘


司法院資訊處製作；財團法人民間司法改革基金會備份。
